LUCAS SARMIENTO BUSTOS

C.C.1014271861 Psicólogo Universidad Nacional de Colombia Calle 69Bis No.110D-93, Villa Mary

Bogotá, Colombia

Tel. Celular: +57 319 639 6655 - Tel. Fijo: 4629188

llermc9@gmail.com

https://www.linkedin.com/in/lucas-sarmiento/

Profesional en psicología y especialista en estadística en formación, con experiencia práctica en pedagogía escolar y universitaria, realizando acompañamiento educativo y observación participante en grupos escolares del distrito y cursos universitarios; así mismo con experiencia como tutor académico en el área de razonamiento cuantitativo y correcto de estilo. Con amplia experiencia en seminarios de investigación en humanidades, a través del proyecto RED de la Universidad Nacional de Colombia, desarrollando y evaluando proyectos de investigación interdisciplinar. Con habilidades de diseño, gestión y desarrollo de proyectos de investigación e intervención en comunidades. Amplio interés en el desarrollo de dinámicas culturales en ámbitos formativos y laborales.

Profesional con manejo básico-intermedio de los idiomas alemán e inglés; con capacidad de liderazgo, capacidad análisis, establecimiento de redes y alianzas, resolutivo, y generación de soluciones habilidad de gestión y trabajo en equipo.

Áreas de profundización: Gestión de proyectos, psicología cultural, psicología educativa y escolar, estudios culturales, humanidades digitales.

FORMACIÓN ACADÉMICA

Posgrado Universidad Nacional de Colombia

Estadística. Diploma de especialización

2020- En curso

Pregrado Universidad Nacional de Colombia

Psicología. Diploma profesional

2019

Formación complementaria

Curso Coursera

R programming

2020 57 horas

EXPERIENCIA LABORAL

Febrero 2019- Actual Independiente

Corrector de estilo y asesor de tesis en Ciencias Sociales y Humanidades

• Estructuración de tesis de pregrado

- Corrección de estilo en de tesis de pregrado
- Estructuración de artículos de revisión bibliográfica
- Formulación de proyectos de investigación
- Análisis de datos categóricos

Octubre 2016- Actual

Independiente

Tutor académico Área de matemáticas

- Acompañamiento académico a estudiantes escolares entre los 10 y 16 años, y estudiantes universitarios primeros ciclos universitarios.
- Refuerzo en el área de matemáticas: Aritmética, algebra, probabilidad y estadística.
- Manejo de grupos escolares
- Uso personalizado de estrategias pedagógicas
- Didáctica de las matemáticas

Mar 2020

AXXA Colpatria- Neiva

Área de seguridad y salud en el trabajo para Electro Herrajes del Sur S.A.S Capacitador en Liderazgo y comunicación asertiva

- Diseño e implementación de taller para el desarrollo habilidades de Liderazgo
- Diseño e implementación de taller para el desarrollo de habilidades de Comunicación asertiva
- Manejo de grupos
- Acompañamiento al área de seguridad y salud en el trabajo
- Análisis de cultura organizacional

Ago 2018- Dic 2018

Universidad Nacional de Colombia

Área Curricular de Psicología y Psicoanálisis

Becario

- Apoyo administrativo
- Homologaciones académicas
- Certificaciones estudiantiles
- Logística de eventos del Área Curricular

EXPERIENCIA ACADÉMICA

Feb 2017- Jun 2018

Universidad Nacional de Colombia

Proyecto RED

Practicante

- Formulación y desarrollo de proyectos de investigación en educación y estudios culturales
- Apoyo a la evaluación de proyectos de investigación en educación, pedagogía y cultura
- Asesoría académica a estudiantes
- Participación en los seminarios del proyecto RED

Feb 2017- Jun 2017

Universidad Nacional de Colombia

Área Curricular de Psicología y Psicoanálisis

Monitor

- Apoyo al curso Bases Socio-culturales del comportamiento humano
- Apoyo logístico a las sesiones catedráticas
- Asesoría académica a estudiantes
- Diseño y calificación de exámenes

Mar 2016 - Jun 2016

IED Antonio Villavicencio

Investigador Curso: Psicología educativa

- Desarrollo actividades en la clase de Ciencias sociales para el grado noveno (9°)
- Desarrollo de actividades de intertextualidad entre la escuela y el hogar
- Desarrollo de actividades para la formación de ciudadanía.
- Reporte conclusiones y sugerencias a la institución educativa.

Mar 2016 - Jun 2016

Grupo Apoyo y Estudio de la Diversidad de la Sexualidad (GAEDS) Universidad Nacional de Colombia

Investigador Curso: Métodos etnográficos

- Entrevista semi-estructurada individual
- Construcción de historias de vida
- Investigación de construcción de identidad en la práctica colectiva
- Investigación en la relación entre orientación sexual e identidad
- Indagación en la cohesión social en relación a la orientación sexual
- Indagación de la relación entre credo religioso y orientación sexual

HABILIDADES

Lenguas

Inglés B1 - Universidad Nacional de Colombia

Alemán B1 - Universidad Nacional de Colombia

Software

PSPP Análisis de datos e instrumentos psicométricos
Gephi Análisis de redes sociales
R Análisis de datos estadísticos

Lucas Sarmiento Bustos C.C.1014271861